臺灣高等法院民事裁定
110年度聲再字第157號
聲  請  人  簡誌重  
法定代理人  李堉臣  

上列聲請人因與相對人慶隆開發股份有限公司間債務人異議之訴
事件，對於中華民國110年5月26日本院110年度聲再字第93號確
定裁定、110年7月12日110年度聲再字第133號確定裁定，聲請再
審，本院裁定如下：
    主  文
聲請駁回。
聲請訴訟費用由聲請人負擔。
    理  由
一、按聲請再審，依民事訴訟法第507條準用第500條第1項、第2
    項規定，應於30日之不變期間內為之。前項期間，自裁定確
    定時起算，裁定於送達前確定者，自送達時起算。查，本件
    聲請人對於民國110年5月26日本院110年度聲再字第93號確
    定裁定聲請再審。惟該裁定於同日確定，並於同年6月3日送
    達聲請人，有卷附上開民事確定裁定及書記官辦案進行簿可
    稽（見本院卷第9至13頁），聲請人遲於110年8月12日始對
    該確定裁定聲請再審（見本院卷第3頁之本院收狀戳），已
    逾30日之不變期間，聲請人復未表明其遵守不變期間之證據
    ，依上開規定，此部分聲請自非合法。
二、次按對確定裁定聲請再審，依民事訴訟法第507條準用同法
    第501條第1項第4款之規定，應表明再審之理由。所謂表明
    再審理由，必須指明確定裁定有何合於法定再審事由之具體
    情事始為相當，倘僅泛言有何條款之再審事由，而無具體情
    事者，仍難謂已合法表明再審事由。若未表明再審理由，法
    院毋庸命其補正，得逕行以其聲請為不合法，予以駁回（參
    照最高法院60年台抗字第688號、61年台再字第137號、64年
    度台聲字第76號判例意旨）。
三、經查，聲請人主張本院110年度聲再字第133號民事確定裁定
    （下稱原確定裁定）有民事訴訟法第496條第1項第13款之再
    審事由云云，並據以聲請再審。惟其民事再審聲請狀所表明
    之再審理由，僅泛稱法院未審酌其提出之證據，及未傳訊10
    5年2月29日書立切結之簡士欽等18人，有重要證據漏未審酌
    ，違反最高法院裁判、經驗法則及論理法則；且相對人及部
    分共有人出售坐落新北市○○區○○段000地號土地之共有土地
    ，未通知他共有人優先購買，違反土地法第104條規定及最
    高法院判例，買賣契約應屬無效云云（見本院卷第5至7頁）
    ，核係表明對前訴訟程序確定裁判不服之理由；至原確定裁
    定究有何合於法定再審事由之具體情事，並未具體指明，顯
    未合法表明再審理由。揆諸前揭說明，本件再審之聲請為不
    合法，應予駁回。
四、據上結論，本件再審聲請為不合法。爰裁定如主文。
中　　華　　民　　國　　110 　年　　8 　　月　　24　　日
　　　　　　　　　民事第二十四庭 
                      審判長法  官  胡宏文
                            法  官  陳筱蓉
                            法  官  陳心婷
正本係照原本作成。
不得抗告。
中　　華　　民　　國　　110 　年　　8 　　月　　24　　日

  　　　　　　　　　　　　  書記官  黃麒倫